# 请教陈老师IFRS下的这个售后租回问题（这个算是售后租回么？）

提问人：小快刀 时间：2011-01-07 14:28:33
亲爱的陈老师：
客户情况是这样的：客户与一租赁公司签订了租赁协议，客户将其所有的一部分固定资产转让给租赁公司后以融资租赁的形式租回。
固定资产账面净值5.37亿，评估价值5.72亿。
1. 租赁期限为 7 年
2. 租赁成本为不超过人民币 4 亿元（即最高借款额）。即客户可以在租赁期限内借到上限为至多 4 亿的借款，目前客户借了 1 亿。
3. 租赁利率为：中国人民银行公布的人民币 5 年以上期贷款基准利率（“基准利率”）下浮5%。
4. 租金支付：季度支付。按照租赁利率 × 租赁成本剩余额
5. 手续费：年度支付，按照年初租赁成本的0.4%计算。
6. 租赁期满：固定资产所有权重新归客户所有。
我的问题是：虽然整个合同都符合售后租回的模样，但是这个case中没有售价可以遵循，因为租赁公司提供的是一个额度。那在IFRS下应该如何做帐呢？客户现在只是把一个亿记在长期借款里，固定资产没有动。
另外，手续费和租赁费我理解是融资成本，所以应该计入财务费用是么?
盼望回复，谢谢。

回答人：chenyiwei
IFRS下，对于售后回租构成融资租赁的性质写得很直白（这一点比国内准则清楚）：
IAS 17.60：If the leaseback is a finance lease, the transaction is a means whereby the lessor provides finance to the lessee, with the asset as security. For this reason it is not appropriate to regard an excess of sales proceeds over the carrying amount as income. Such excess is deferred and amortised over the lease term.所以，对于售后回租构成融资租赁的情形，卖方兼承租人完全可以不做涉及固定资产的账务处理，而是把整个交易看作以标的固定资产为抵押（质押）的借款，只对资金的融入和偿还、利息的支付和分摊、利息费用确认、手续费的支付等事项进行账务处理。在整个交易过程中，标的固定资产的帐面价值和折旧账务处理保持不变（除了可能因为租赁期满后的处理而对预计净残值和剩余折旧年限进行调整以外）。
本版面前几天对此有过讨论，你可以搜索一下。